# KEVIN FERNANDO MORALES FIGUEROA

Técnico en Computación e Informática



## **DATOS PERSONALES**

DNI TELÉFONO

74959746 +51 910 372 728

**ESTADO CIVIL EDAD** SOLTERO 23

**FECHA NACIMIENTO** 

16/05/1999

**DIRECCIÓN** 

MZ C LOTE 15 NUEVA FLORENCIA SECTOR III

Trujillo - La Libertad - Perú

**EMAIL** 

morafi.1999.16@gmail.com

### **PROYECTOS**

GitHub: kefer16

## **IDIOMAS**

Español, Ingles Técnico

## **COMPETENCIAS**

Lenguajes de Programación: C# (cii sharp), Java, JavaScript, PHP y VFP (Visual Fox Pro)

Gestor de Base de Datos: SQL y MySQL

Maquetación y Diseño: HTML, CSS v Sass

Gestor de Versiones: GitHub

### PERFIL PROFESIONAL

Profesional con experiencia en desarrollo de software de aplicaciones de escritorio y web, responsable, dinámico, creativo, facilidad de adaptación, empatía con equipo de trabajo, facilidad de resolución de problemas y sobre todo con muchas ganas de aprender.

## **EXPERIENCIA LABORAL**

# AUXILIAR DE DESARROLLO - PROGRAMACIÓN - NISIRA SYSTEMS S.A.C.

enero 2022 – septiembre 2022 (Trujillo, Trujillo) Sistema Nisira ERP de Escritorio: creación de formularios y base de datos (VFP y SQL) Creación de API's REST: facturación electrónica -SUNAT (Java Spring y SQL)

#### **SISTEMAS - HUSAT GPS S.A.C.**

diciembre 2020 – junio 2021 (Trujillo, Trujillo) Sistema de Escritorio para ventas de GPS y accesorios: creación de formularios, diseño y base de datos (C# y SQL)

#### **SOPORTE TÉCNICO - GRUPO FG**

enero 2019 - marzo 2020 (Trujillo, Trujillo) Soporte a equipos de cómputo (Hardware y Software).

## **FORMACIÓN**

### **SUPERIOR - I.E.S.T.P. "NUEVA ESPERANZA"**

mayo 2018 – diciembre 2020 (La Esperanza, Trujillo) Carrera: Computación e Informática

### SECUNDARIA - I.E. "VIRGEN DE LA PUERTA"

marzo 2011 – diciembre 2016 (Florencia de Mora, Trujillo)